【裁判字號】    98,審訴,310
【裁判日期】    980527
【裁判案由】    違反毒品危害防制條例
【裁判全文】
臺灣新竹地方法院宣示判決筆錄         98年度審訴字第310號
公  訴  人  臺灣新竹地方法院檢察署檢察官
被      告  乙○○
指定辯護人  本院公設辯護人  甲○○
上列被告因違反毒品危害防制條例一案，經檢察官提起公訴（98
年度毒偵字第367 號、第399 號）後，聲請本院改依協商程序而
為判決，於中華民國98年5 月27日下午4 時在本院刑事第十一法
庭宣示判決，出席職員如下：
法官起立朗讀判決主文、犯罪事實要旨、處罰條文，及告以上訴
限制、期間並提出上訴狀之法院，且諭知記載其內容：
一、主  文：
    乙○○施用第一級毒品，累犯，處有期徒刑捌月。又施用第
    二級毒品，累犯，處有期徒刑陸月。又施用第一級毒品，累
    犯，處有期徒刑捌月。又施用第二級毒品，累犯，處有期徒
    刑陸月。應執行有期徒刑壹年拾月。
二、犯罪事實要旨：
（一）乙○○前曾於民國95年1 月間，因違反毒品危害防制條例
      案件，經本院於95年5 月17日，以95年度訴字第156 號判
      決，分別判處有期徒刑8 月、5 月，並經定應執行刑為有
      期徒刑10月，嗣於95年6 月12日確定。又於95年6 月間，
      因違反毒品危害防制條例案件，經本院於95年11月28日，
      以95年度訴字第786 號判決，分別判處有期徒刑7 月、7
      月、5 月、5 月，並經定應執行刑為有期徒刑1 年8 月，
      嗣於95年12月22日確定，復因減刑條例，經本院於96年8
      月31日，以96年度聲減字第1075號裁定，分別減為有期徒
      刑3 月又15日、3 月又15日、2 月又15日、2 月又15日，
      並經定應執行刑為有期徒刑10月確定。上開各案件接續執
      行，於95年8 月1 日入監執行，並於97年2 月24日縮刑期
      滿執行完畢。
（二）乙○○曾於91年3 月間，因施用第一級、第二級毒品案件
      ，經本院於91年8 月1 日，以91年度毒聲字第672 號裁定
      送觀察勒戒，並於91年11月9 日入所，因認無繼續施用毒
      品傾向，於91年11月27日執行完畢出所，並經臺灣新竹地
      方法院檢察署檢察官於91年12月4 日，以91年度毒緝偵字
      第148 號、91年度毒偵字第1441號為不起訴處分確定。
（三）乙○○不知警惕，又於92年11月間，因施用第一級、第二
      級毒品案件，經本院於93年6 月30日，以93年度訴字第78
      號判決，分別判處有期徒刑8 月、5 月，並經定應執行刑
      為有期徒刑10月，嗣於93年7 月29日確定，於93年11月10
      日入監執行，並於94年8 月15日縮刑期滿執行完畢。
（四）乙○○竟不知警惕，又於95年1 月間，因施用第一級、第
      二級毒品案件，經本院於95年5 月17日，以95年度訴字第
      156 號判決，分別判處有期徒刑8 月、5 月，並經定應執
      行刑為有期徒刑10月，嗣於95年6 月12日確定，其執行情
      形詳如前述（一）。
（五）乙○○仍不知警惕，又於95年6 月間，因施用第一級、第
      二級毒品案件，經本院於95年11月28日，以95年度訴字第
      786 號判決，分別判處有期徒刑7 月、7 月、5 月、5 月
      ，並經定應執行刑為有期徒刑1 年8 月，嗣於95年12月22
      日確定，其執行情形詳如前述（一）。
（六）乙○○不知悔改，於前開觀察勒戒處分執行完畢釋放後5
      年內再犯施用毒品案件，並經法院判處罪刑確定後，為下
      列行為：
  １、(1)復基於施用第一級毒品海洛因的犯罪意思，於97年11月
      12日晚上7 、8 時許，在其位於新竹市○區○○里○ 鄰○
      ○○路40號4 樓之住處內，以將海洛因粉末摻入香煙內，
      再點火吸煙之方式，施用第一級毒品海洛因1 次。(2)另基
      於施用第二級毒品甲基安非他命的犯罪意思，於上開時、
      地，以將甲基安非他命置於玻璃球吸食器內，再以火燒烤
      ，吸其煙霧之方式，施用第二級毒品甲基安非他命1 次。
      嗣經警方於同月13日上午11時10分許，在上開之住處內查
      獲，經採集其尿液送驗結果，呈嗎啡、安非他命、甲基安
      非他命陽性反應，始悉上情。
  ２、(1)復基於施用第一級毒品海洛因的犯罪意思，於98年2 月
      13日晚上7 、8 時許，在位於上開之住處內，以將海洛因
      粉末摻入香煙內，再點火吸煙之方式，施用第一級毒品海
      洛因1 次。(2)另基於施用第二級毒品甲基安非他命的犯罪
      意思，於上開時、地，以將甲基安非他命置於玻璃球吸食
      器內，再以火燒烤，吸其煙霧之方式，施用第二級毒品甲
      基安非他命1 次。嗣經警方於同月14日下午2 時50分許，
      在新竹市○○街43號「新中興醫院」前查獲，經採集其尿
      液送驗結果，呈嗎啡、甲基安非他命陽性反應，始悉上情
      。
三、處罰條文：
    毒品危害防制條例第10條第1 項、第2 項，刑法第11條前段
    、第47條第1 項、第51條第5 款。
四、協商判決除有刑事訴訟法第455 條之4 第1 項第1 款於本訊
    問程序終結前，被告撤銷協商合意或檢察官撤回協商聲請者
    ；第2 款被告協商之意思非出於自由意志者；第4 款被告所
    犯之罪非第455 條之2 第1 項所定得以協商判決者；第6 款
    被告有其他較重之裁判上一罪之犯罪事實者；第7 款法院認
    應諭知免刑或免訴、不受理者情形之一，及違反同條第2 項
    「法院應於協商合意範圍內為判決；法院為協商判決所科之
    刑，以宣告緩刑或2 年以下有期徒刑、拘役或罰金為限」之
    規定者外，檢察官與被告均不得上訴。
五、如有前項得上訴之情形，得自收受宣示判決筆錄送達之日起
    10日內，向本院提出上訴書狀，上訴於第二審法院。
中    華    民    國    98    年    5     月    27    日
                  刑事第九庭書  記  官  蕭汝芳
                            審判長法官  馮俊郎
以上筆錄係照原本作成。
中    華    民    國    98    年    5     月    27    日
                            書  記  官  蕭汝芳
附錄本案處罰實體法條全文：
毒品危害防制條例第10條第1 項、第2 項：
施用第一級毒品者，處6 月以上5 年以下有期徒刑。
施用第二級毒品者，處 3 年以下有期徒刑。


司法院資訊處製作；財團法人民間司法改革基金會備份。
